【裁判字號】    89,訴,1430
【裁判日期】    891230
【裁判案由】    偽造文書等
【裁判全文】
臺灣臺南地方法院刑事判決                        八十九年度訴字第一四三號
    公  訴  人  臺灣臺南地方法院檢察署檢察官
    被      告  甲○○
右列被告因偽造文書等案件，經檢察官提起公訴（八十九年度營偵字第一四一０號）
，本院判決如左：
    主  文
甲○○共同行使偽造私文書，足以生損害於他人，處有期徒刑伍月，緩刑貳年。
簽帳單持卡人存根聯參張及簽帳單商店存根聯上偽造之「乙○○」署押參枚，均沒收
之。
    事  實
一、甲○○意圖為自己不法之所有，於民國八十九年九月十二日晚上八時許，在台南
    縣新營市○○路○段五五七號乙○○家作客時，趁乙○○不注意之際，下手竊取
    乙○○所有之花旗銀行信用卡一張，得手後將該信用卡據為己有，並於翌（十三
    ）日上午九時許，根據「小兵力大功」刊物之廣告，與不詳姓名、年籍之成年男
    子、女子各一人聯繫後，共同基於偽造文書與詐騙之犯意聯絡，與該男子、女子
    共同至台南縣新營市○○路二五一號家樂福大賣場，並依該名男子之指示選購價
    值新台幣（以下同）二萬九千八百六十六元之菸酒後，分三次結帳，將該竊得之
    信用卡交與該男子持向店員簽帳，復由該男子接續在三張簽帳單上偽簽乙○○之
    署押三枚，致家樂福賣場人員陷於錯誤而由該名男子取走菸酒，甲○○則自該男
    子受領二萬五千餘元之現金，以之為報酬，足以生損害於乙○○。
二、案經台南縣警察局新營分局報告臺灣臺南地方法院檢察署檢察官偵查起訴。
    理  由
一、右揭事實，業據被告甲○○迭於警訊、偵查中及本院審理時坦承不諱，核與被害
    人乙○○指訴情節相符，並有甲○○購物時之現場照片四紙、家樂福公司統一發
    票五張、簽帳單存根三張附卷佐證，被告自白與事實相符，應堪採信。本件事證
    明確，被告犯行洵堪認定，應依法論科。
二、按上開簽帳單具有持卡人與特約商店之交易契約書之性質，並具有持卡人經由收
    單銀行請求發卡銀行撥款之請求書或指示文件之性質，持卡人於該簽帳單簽名即
    表示對所簽之金額負責之意思，是該簽帳單之性質為私文書。核被告所為，係犯
    刑法第三百二十條第一項之竊盜罪、第二百十六條、第二百十條之行使偽造私文
    書罪及第三百三十九條第一項之詐欺取財罪。被告甲○○與該二名不詳姓名、年
    籍之成年男子、女子間就上開行使偽造私文書及詐欺取財之犯行，有犯意之聯絡
    及行為之分擔，皆為共同正犯。該不詳姓名、年籍男子偽造「乙○○」之署押三
    枚於三張簽帳單上，係其偽造簽帳單私文書之部分行為，又被告偽造簽帳單私文
    書之低度行為應為其行使偽造簽帳單私文書之高度行為所吸收，均不另論罪。又
    該不詳姓名、年籍之男子先後三次偽簽「乙○○」署押之行為，乃係基於同一犯
    意所為之接續動作，並侵害同一法益，為接續犯，屬單純一罪（最高法院八十六
    年度台上字第三二九五號判例參照）。又被告所犯上開各罪間，有方法結果之牽
    連關係，應從較重之行使偽造私文書罪處斷。爰審酌被告之犯罪動機、目的、手
    段、與二名不詳姓名男子、女子間犯罪分工情形、紊亂信用卡交易秩序，損及真
    正持卡人及發卡銀行之權益、惟簽帳金額尚非鉅大且被告業已返還前開刷卡消費
    款項予被害人乙○○及其犯罪後坦承犯行，知所悔改等一切情狀，量處如主文所
    示之刑，以資懲儆。又查被告前未曾受有期徒刑以上刑之宣告，有臺灣臺南地方
    法院檢察署刑案資料查註紀錄表一份附卷可稽，其因一時失慮，致罹刑章，經此
    偵審教訓，當知所警惕，信無再犯之虞，且被告現已懷孕九月，本院認前開所宣
    告之刑，以暫不執行為適當，爰併宣告緩刑二年，以啟自新。至該名不詳姓名、
    年籍男子所偽造之簽帳單持卡人存根聯三張，係該名不詳姓名、年籍之男子所有
    供行使偽造私文書、詐欺所用之物，雖未扣案，但無證據證明其已滅失不存在，
    仍應依刑法第三十八條第一項第二款之規定宣告沒收。至上開簽帳單商店存根聯
    ，業經該名不詳姓名、年籍之男子交予家樂福大賣場公司，已非該名不詳姓名、
    年籍男子所有，自毋庸為沒收之諭知，惟其上偽造之「乙○○」署押計三枚，係
    該名不詳姓名、年籍之男子偽造之署押，不問屬於犯人與否，均應依刑法第二百
    十九條之規定諭知沒收。另三張簽帳單持卡人存根聯上所偽造之「乙○○」署押
    計三枚，已併同於前開簽帳單沒收，爰不另為沒收之諭知，併此敘明。
據上論斷，應依刑事訴訟法第二百九十九條第一項前段、刑法第三百二十條第一項、
第二百十六條、第二百十條、第三百三十九條第一項、第二十八條、第五十五條、第
七十四條第一款、第三十八條第一項第二款、第二百十九條、罰金罰鍰提高標準條例
第一條前段，判決如主文。
本案經檢察官羅瑞昌到庭執行職務。
中      華      民      國    八十九    年      十二    月      三十    日
                                      臺灣臺南地方法院刑事第二庭
                                          法  官  鄭  燕  璘
右正本證明與原本無異。
如不服本判決，應於判決送達後十日內，向本院提出上訴狀。
                                          書記官  田  富  蓉
中      華      民      國  九十      年      一      月      二      日
附錄本案論罪科刑法條全文：
刑法第三百二十條第一項
  意圖為自己或第三人不法之所有，而竊取他人之動產者，為竊盜罪，處五年以下有
  期徒刑、拘役或五百元以下罰金。
刑法第二百十條
  偽造、變造私文書，足以生損害於公眾或他人者，處五年以下有期徒刑。
刑法第二百十六條
  行使第二百十條至第二百十五條之文書者，依偽造、變造文書或登載不實事項或使
  登載不實事項之規定處斷。
刑法第三百三十九條第一項
  意圖為自己或第三人不法之所有，以詐術使人將本人或第三人之物交付者，處五年
  以下有期徒刑、拘役或科或併科一千元以下罰金。


司法院資訊處製作；財團法人民間司法改革基金會備份。
